

ING. JUAN CARLOS ADVÍNCULA TUME

1. PERFIL:

Profesional proactivo, organizado, responsable, empeñoso, con iniciativa y con una sólida formación de valores éticos y morales, con experiencia en Supervisión, Operación y Mantenimiento de Estaciones de Compresión de Gas Natural, construcción de Estaciones de Servicio de GNV, GNC, GLP y combustibles líquidos; y en Instrumentación de sistemas de extracción de petróleo y gas.

2. DATOS PERSONALES:

Nombres y Apellidos: Juan Carlos Advíncula Tume

DNI: 43166483 Edad: 31 años N° CIP: 151937

Domicilio: Av. Integración Mz. A-02, El Alto – Talara

(Disponible para residir en otra ciudad).

Teléfono: 951802784

Correo electrónico: jcarlosadvincula@gmail.com

Licencia de conducir: A - Uno

3. FORMACIÓN ACADÉMICA:

Certificación: Instalador Registrado de Gas Natural – IG3

Registro Osinergmin N°02043

Diplomado: Gestión de Mantenimiento.

Universidad de Piura.

Superior: Ingeniería Electrónica y Telecomunicaciones.

Universidad Nacional de Piura.

4. CAPACITACIONES / CERTIFICADOS:

- Programa de Liderazgo Empowerment, Delegación y Estrategias de Feedback Con Siente Mente.
- Mantenimiento preventivo de Grupos Electrógenos Ferreyros.

- Training en mantenimiento de compresores de gas marca Safe Italia.
- Constancia perteneciente al Quinto Superior de estudio universitario.
- Inglés Nivel Elementary. Instituto de Idiomas de UNP.
- Microsoft Project Professional 2010. Acción Competitiva S.A.C.
- AutoCAD 2014 Nivel Intermedio. UNIMaster S.A.C.
- Técnico en Computación. Instituto IDAT.
- Sistemas Scada: Funcionamiento y Aplicaciones. UNP.
- Interpretación de parámetros de medición en Cableado Estructurado Categoría 6 (D-LINK Latinoamérica). UNP.
- Manejo de puertos con Microsoft Visual Basic. UNP.
- Configuración, mantenimiento y operación de computadores de flujo Omni. Petrobras Energía Perú S.A.

5. EXPERIENCIA PROFESIONAL:

- Supervisor de Planta Compresora en Gas Comprimido del Perú S.A. (01 Septiembre 2014 a la actualidad).
 - ✓ Encargado de supervisar la Operación y el Mantenimiento de la Planta Compresora y carga/despacho de contenedores de GNC; motores CAT G3408, grupos electrógenos CAT G3412 y G398, compresores Safe SW285, aeroenfriadores, compresores de aire, enfriadores/chillers, postes de carga, surtidor de GNV y contenedores de GNC.
 - ✓ Encargado del seguimiento a las actividades de Petromont S.A. para incrementar el volumen de entrega de gas acorde a la demanda de los clientes de Gascop.
 - ✓ Encargado del desarrollo de los proyectos en Planta, desde la elaboración de especificaciones técnicas, alcances y planificación; hasta el seguimiento, puesta en marcha y operación de los mismos.
 - ✓ Encargado de coordinar actividades con contratistas.
 - ✓ Participación en análisis de fallas e implementación de mejoras para reducir las fallas de equipos, evitando paradas de Planta para incrementar la producción.
 - ✓ Elaboración de procedimientos de operación, arranque/parada de compresores, motores y grupos electrógenos.
 - ✓ Elaboración / revisión de reportes e informes técnicos de mantenimientos.
 - ✓ Elaboración de informes mensuales de producción.
 - ✓ Encargado de supervisar el stock de repuestos, elaboración de listas de materiales críticos y aprobación de requerimientos.
 - ✓ Actualmente Presidente del comité de seguridad (periodo 2017), encargado de verificar el cumplimiento de actividades en el RISST, PASS y PAC.
 - ✓ Encargado de gestiones administrativas del personal y de la operación de Planta.

- Ingeniero Supervisor en GNVC Ingenieros S.A.C. en Construcción de Establecimientos de GNV, Estaciones de carga de GNC, Estaciones de Servicio de Combustibles Líquidos y GLP. (01 Octubre 2013 al 31 Agosto 2014).
 - ✓ Supervisión en las instalaciones eléctricas, mecánicas y civiles.
 - ✓ Supervisión en el montaje de compresores de gas natural, tanques de combustibles líquidos, tanques de GLP, transformadores eléctricos y techos de islas
 - ✓ Supervisión en pruebas de resistencia y hermeticidad en la tubería de baja y alta presión.
 - ✓ Encargado del diseño y cálculo de tuberías de gas de baja y alta presión 250 bar y de redes de media y baja tensión 10/22.9/0.46/0.24kV.
 - ✓ Selección de compresores, cilindros de almacenamiento, dispensadores de GNV, postes de carga de GNC, tuberías, válvulas, accesorios de unión, cables y componentes eléctricos.
 - ✓ Elaboración de expedientes de Proyecto de Instalación de Gas (PIG) conforme con la normativa de Cálidda.
 - ✓ Elaboración de planos, memorias descriptivas y especificaciones técnicas de las instalaciones eléctricas y mecánicas.
 - ✓ Elaboración de propuestas, informes y metrados eléctricos y mecánicos.
 - √ Compra y verificación del material eléctrico y mecánico de acuerdo a especificaciones técnicas.
 - ✓ Conocimiento en Normas Técnicas Peruanas respecto a instalaciones de gas natural para uso industrial y vehicular.
- Supervisor de Seguridad, Salud Ocupacional y de Calidad en SGS del Perú S.A.C. en el Parque Eólico Talara 30MW. (Reemplazo en vacaciones del personal del 01 Julio al 23 Agosto 2013)
 - ✓ Encargado de la Supervisión en la construcción de cimentaciones para 17 Aerogeneradores de 1.8MW y una Subestación de 220/30 kV que comprende cimentaciones en Patio de Llaves y Edificio de Control, en temas de Seguridad, Medio Ambiente y Salud Ocupacional. Además de revisar los AST, revisión de Procedimientos de Trabajo, investigación de accidentes, reportes de accidentabilidad, capacitaciones, inducciones en temas de SSOMA, etc. de los contratistas. Encargado también en temas de revisión de protocolos y dossier de calidad del proyecto.
- Analista de Mantenimiento en Skanska del Perú S.A. en el Proyecto Pumped Off. (29 Mayo 2012 al 31 Diciembre 2012).
 - ✓ Automatización de pozos de bombeo mecánico mediante el equipo pumped off que comprende instalación de sensores rpm, crank, stop leak, celda de carga, controlador SAM y sistema de telemetría Freewave, reprogramación del PLC Twido y acondicionamiento de tableros eléctricos para el control del motor. A su vez configuración y puesta en marcha.
 - ✓ Mantenimiento preventivo, correctivo de volumeters, separadores, válvulas de seguridad, válvulas motoras, bombas neumáticas y eléctricas de inyección de química, murphy, transmisores de nivel, presión y temperatura, caudalímetros, variadores de frecuencia, equipo pumped off y pozos a tierra.

- Supervisor de Servicio en Skanska del Perú S.A. en el Proyecto Procedimiento de Declaración Jurada de las Instalaciones Activas de Petrobras en el Lote X (10 Noviembre 2011 al 25 Mayo 2012).
 - ✓ Selección de Cuestionarios que aplican a las actividades que se desarrollan en el Lote X.
 - ✓ Relevamiento, inspección y verificación de Estaciones de Compresión de Gas, Estaciones de Bombeo, Plantas de Inyección de Agua, Planta de Tratamiento de Crudo, Baterías de Producción y Sistemas de Extracción de Petróleo en el cumplimiento de condiciones técnicas y de seguridad dadas por Osinergmin.
 - ✓ Registro de Información y llenado de Cuestionarios en el portal web de Osinergmin.
 - ✓ Conocimiento en normas NFPA 30, CNE.
- Operador MWD (Measurement While Drilling) en Servicios Especiales San Antonio S.A.
 Sucursal del Perú en el Área de Perforación Direccional. (02 Mayo al 01 Agosto 2011).
 - ✓ Mantenimiento preventivo y correctivo del equipo de superficie y de la herramienta de fondo. Encargado también de la instalación y operación de los mismos.
- Practicante Profesional en Petrobras Energía Perú S.A. Lote X en el Área de Mantenimiento Instrumentación. (04 Enero 2010 al 30 Diciembre 2010).
 - ✓ Mantenimiento preventivo y correctivo de instrumentos y equipos electrónicos ubicados en Plantas y en sistemas de extracción de petróleo.
 - ✓ Desarrollo de la ingeniería conceptual, básica y de detalle para la automatización de una Planta de inyección de agua a pozos petroleros, en conjunto con una Estación de Bombeo; encargado también del diseño de pantallas de supervisión Scada, programación del software Intouch √10.0 y de diferentes tipos de PLC.
 - ✓ Ejecución y seguimiento del Proyecto Monitoreo del estado de pozos petroleros, usando tecnología GSM.
 - ✓ Conocimiento en la instalación, configuración y puesta en marcha de variadores de frecuencia Allen Bradley PowerFlex 700 15hp y 20hp Series B y Schneider Electric Altivar 312.
 - ✓ Programación de PLC Allen Bradley (Micrologix 1000, 1200, 1500 y SLC 5/04) y Telemecanique (Twido), Panel View 550 HMI y conversores de protocolo Exemys.
 - ✓ Conocimiento en normas ISO 9001, ISO 14001, OHSAS 18001.

6. REFERENCIAS LABORALES:

 Ing. Raúl Negrón: Gerente de Operaciones. Gas Comprimido del Perú S.A. Celular: 962317533

 Ing. Jorge Juárez: Gerente General. GNVC Ingenieros S.A.C. Celular: 996281615

• Ing. Milagros Vega: Jefe de Proyectos. SGS Del Perú S.A.C.

Celular: 965067334

• Br. Patricia Galarza: Coordinador de Servicios. Skanska del Perú S.A.

Celular: 940202160

 Ing. Raúl Gonzales Palomino: Líder del Área de Mantenimiento. Gerencia de Operaciones. Petrobras Energía Perú S.A.

Nextel: 837*1599